【裁判字號】    96,易,3727
【裁判日期】    970409
【裁判案由】    傷害等
【裁判全文】
臺灣板橋地方法院刑事判決              96年度易字第3727號
公  訴  人  臺灣板橋地方法院檢察署檢察官
被      告  甲○○
            乙○○
上列被告等因傷害等案件，經檢察官提起公訴（96年度偵字第25
984 號），本院判決如下：
    主  文
甲○○傷害人之身體，處拘役貳拾日，如易科罰金，以新臺幣壹
仟元折算壹日。
乙○○公然侮辱人，處罰金新臺幣陸仟元，如易服勞役，以新臺
幣壹仟元折算壹日。
    事  實
一、乙○○原係位於臺北縣板橋市○○路○ 段123 號「民生路商
    務會館」員工，後因故離職，於民國96年7 月28日21時許，
    乙○○與友人前往「民生商務會館」消費，迄同日23時許，
    離去前在1 樓大廳，乙○○欲向經理甲○○取回其前留在會
    館置物櫃內之私人物品，因乙○○離職已久，甲○○告知置
    物櫃內物品已清空，乙○○遂要求甲○○賠償新臺幣6000元
    ，兩人起爭執，乙○○竟基於公然侮辱之犯意，在多數人可
    共見共聞之1 樓大廳，以「你他媽的畜生、無恥、錢不賠我
    」、「臭你媽的」、「幹你娘」等足以貶損名譽之言語辱罵
    甲○○。甲○○聽聞後，心生不滿，竟基於傷害之犯意，徒
    手向乙○○頭部揮拳毆打，致乙○○受有頭部紅腫約2 公分
    之傷害。
二、案經乙○○、甲○○訴由臺北縣政府警察局海山分局報告臺
    灣板橋地方法院檢察署檢察官偵查起訴。
    理  由
一、訊據被告甲○○坦承上開時地與告訴人乙○○爭執並揮拳一
    事，惟否認有何傷害犯行，辯稱：當時被同事架開，雖然有
    揮拳之動作，但並未打到乙○○云云。另被告乙○○則坦承
    有以上開言詞辱罵告訴人甲○○，惟辯稱是因為甲○○先出
    口罵伊，伊才回罵云云。經查：
（一）被告甲○○所犯傷害犯行，業據告訴人乙○○指訴綦詳。
      且乙○○指訴被告甲○○出拳毆打其頭部，所提供之臺北
      縣立醫院驗傷診斷證明書亦記載其受傷部位為頭部紅腫約
      2 公分之傷害，有該診斷證明書附於偵查卷可稽，核與其
      指訴遭被告甲○○毆打之情節相符。參以被告甲○○亦坦
      承出拳毆打之情事，堪信告訴人乙○○之指訴為真，被告
      空言否認辯稱並未打到告訴人云云，與事證不符，尚無足
      採，其傷害犯行應堪認定。
（二）被告乙○○所犯公然侮辱之犯行，業據告訴人甲○○指訴
      綦詳，核與證人陳靜宜、黃玉華於警詢、偵查中證述情節
      相符。且被告乙○○亦坦承有上開出言侮辱情事。又即使
      如被告乙○○所辯是告訴人甲○○先出口罵伊云云，然此
      係甲○○有無另涉犯公然侮辱之問題，被告乙○○不得據
      此而認其以上開言詞辱罵告訴人甲○○，有何阻卻違法事
      由，所為亦與正當防衛要件不合，是其公然侮辱犯行亦堪
      認定。
二、核被告甲○○所為，係犯刑法第277 條第1 項傷害罪。被告
    乙○○所為，係犯同法第309 條第1 項公然侮辱罪。爰分別
    審酌被告之素行、犯罪動機、目的、手段，告訴人乙○○所
    受身體傷勢程度；告訴人甲○○所受名譽之損害程度，及二
    人犯後之態度等一切情狀，分別量處如主文所示之刑，並分
    別諭知易科罰金及易服勞役之折算標準。
據上論斷，應依刑事訴訟法第299 條第1 項前段，刑法第277 條
第1 項、第309 條第1 項、第41條第1 項前段、第42條第3 項前
段，刑法施行法第1條 之1 ，判決如主文。
本案經檢察官藍海凝到庭執行職務。
中    華    民    國    97    年    4     月    9     日
                          刑事第七庭  法  官  李君豪
以上正本證明與原本無異。
如不服本判決，應於判決送達後10日內敘明上訴理由，向本院提
出上訴狀（應附繕本）。
                                      書記官  林文達
中    華    民    國    97    年    4     月    9     日
附錄本案論罪科刑法條全文：
刑法第277條
傷害人之身體或健康者，處3 年以下有期徒刑、拘役或1 千元以
下罰金。
犯前項之罪因而致人於死者，處無期徒刑或7 年以上有期徒刑；
致重傷者，處3 年以上10年以下有期徒刑。
刑法第309條
公然侮辱人者，處拘役或 3 百元以下罰金。
以強暴犯前項之罪者，處1 年以下有期徒刑、拘役或5 百元以下
罰金。


司法院資訊處製作；財團法人民間司法改革基金會備份。
